Register of the Vladimir Pribylovskiĭ collection
Hoover Institution Archives
- Politicheskie partii, dvizheniia, i izbiratel'nye bloki Rossii, 1990-2001
  - Rossiiskii khristiansko-demokraticheskii soiuz, 1994-1995 (Box-folder 40: 9)
  - Rossiiskii khristiansko-monarkhicheskii soiuz, 1991-1994 (Box-folder 41: 3)
  - Rossiiskii soiuz molodykh khristianskikh demokratov, 1991-1992 (Box-folder 41: 1)
  - Rossiiskii soiuz rektorov, 1992-1993 (Box-folder 42: 6)
  - Rossiiskii sotsial-demokraticheskii soiuz, 1994-1996 (Box-folder 45: 18)
  - Rossiiskoe dvizhenie demokraticheskikh reform, 1992-1995 (Box-folder 32: 7-8)
  - Rossiiskoe khristianskoe demokraticheskoe dvizhenie, 1990-1995 (Box-folder 41: 4-5)
  - Rossiiskoe narodnoe sobranie, 1992 (Box-folder 41: 6)
  - Rossiiskoe uchreditel'noe sobranie, 1992-1993 (Box-folder 45: 19)
  - Russkaia sotsialisticheskaia partiia, 1996 (Box-folder 45: 26)
  - Sinee dvizhenie, 1990 (Box-folder 42: 8)
  - Sobranie grazhdan Rossii, 1992 (Box-folder 45: 9)
  - Soglasie vo imia Rossii, 1994 (Box-folder 45: 30)
  - Soiuz ekologicheskikh organizatsii, 1991-1995 (Box-folder 46: 20)
  - Soiuz patriotov, 1995 (Box-folder 55: 13)
  - Soiuz pravykh sil, 1999-2001 (Box-folder 39: 11)
  - Soiuz progressa, 1993 (Box-folder 45: 3)
  - Soiuz realistov, 1994-1996 (Box-folder 40: 8)
  - Soiuz Rossiiskikh gorodov, 1993-1994 (Box-folder 42: 2)
  - Soiuz zhenshchin Rossii, 1992-1995 (Box-folder 42: 5)
  - Soldatskie materi Rossii, 1993 (Box-folder 42: 9)
  - Sotsial-demokraticheskaia partiia Rossiiskoi Federatsii, 1991-2001 (Box-folder 34: 9, Box-folder 37: 1, Box-folder 38: 2-3)
  - Sotsial-demokraticheskii soiuz, 1990-1992 (Box-folder 123: 12)
  - Sotsialisticheskaia narodnaia partiia, 1996-1997 (Box-folder 45: 22)
  - Sotsialisticheskaia partiia Rossii, 1990-1997 (Box-folder 45: 25, Box-folder 123: 11)
  - Sotsialisticheskaia partiia trudiashchikhsia, 1991-1994 (Box-folder 37: 11)
  - Sotsial'no-liberal'noe ob"edinenie Rossiiskoi Federatsii, 1991-1993 (Box-folder 45: 7)
  - Svobodnaia demokraticheskaia partiia Rossii, 1992-1994 (Box-folder 46: 7)
  - Svobodnaia Rossiia, 1993-1995 (Box-folder 124: 6)
  - Transnatsional'naia radikal'naia partiia, 1992-1994 (Box-folder 33: 1-2)
  - Trudovaia Rossiia, 1992-1996 (Box-folder 33: 7-8)
  - Tsentristskii blok, 1991-1992 (Box-folder 45: 6)
  - Vpered, Rossiia, 1995 (Box-folder 46: 5)
  - Vserossiiskii soiuz Obnovlenie, 1992-1993 (Box-folder 123: 14-16)
  - Vybor Rossii, 1993-1995 (Box-folder 93: 22-23)
  - Zhivoe kol'tso, 1991-1995 (Box-folder 42: 7)
- Pravitel'stvo Moskvy, 1991-1996
  - Moskovskaia gorodskaia duma, 1993 (Box-folder 94: 7)
  - Postanovleniia, 1993 (Box-folder 113: 7)
  - Prefektury, 1991-1996 (Box-folder 113: 5-6)
  - Vestnik merii, bulletin, 1993 (Box-folder 113: 8)
- Pravookhranitel'nye organy, 1993-2001
  - Delo Vila Mirzaianova, 1994 (Box-folder 100: 16)
  - Federal'naia sluzhba bezopasnosti, 1999-2001 (Box-folder 100: 11)
  - General'naia prokuratura, 1996-2000 (Box-folder 100: 10)
  - Korruptsiia, 1993-2001 (Box-folder 100: 14)
  - Militsiia, 1992-1996 (Box-folder 100: 12-13)
  - Verkhovnyi sud Rossiiskoi Federatsii, 1994-2001 (Box-folder 100: 9)
  - Ugolovnaia Rossiia, 1993-1994 (Box-folder 100: 15)
- Pravozashchitnye organizatsii, 1992-1996 (Box-folder 124: 10)
- Prezident i pravitel'stvo Rossii, 1992-2001
  - Administratsiia Prezidenta Rossiiskoi Federatsii, 1991-2001
    - General, 1991-2001 (Box-folder 80: 13-16)
    - Analiticheskii tsentr, 1994 (Box-folder 80: 7)
    - Konstitutsionnaia komissiia, 1993-1994 (Box-folder 80: 8)
    - Polnomochnye predstaviteli prezidenta v okrugakh, 2000-2001 (Box-folder 100: 17)
    - Rossiskoe agentstvo intellektual'noi sobstvennosti, 1992-1994 (Box-folder 80: 10)
    - Sovet bezopasnosti, 1993-1996 (Box-folder 80: 6)
    - Sovet glav respublik, 1992-1993 (Box-folder 80: 11)
    - Spetsial'naia komissiia po arkhivam, 1992 (Box-folder 80: 9)
  - Deiatel'nost', 1992-2001 (Box-folder 112: 10-12, Box-folder 113: 1-4, Box-folder 116: 6)
  - Gosudarstvennye chinovniki, 1991-2001
    - Administratsiia Prezidenta Rossiiskoi Federatsii, 1991-1997 (Box-folder 95: 5)
    - Predsedateli komitetov, nachal'niki upravlenii, rabotniki ministerstv, 1991-2001 (Box-folder 95: 6-8, Box-folder 114: 1-2)
  - Materialy press-tsentra pravitel'stva, 1992 (Box-folder 114: 17)
  - Ministerstva i sluzhby pravitel'stva, 1991-2001
    - Ministerstva, 1992-2001
      - General, 1992-2001 (Box-folder 104: 5, Box-folder 114: 14)
      - Atomnoi energetiki, 1992-1996 (Box-folder 114: 7)
      - Bezopasnosti, 1993-1994 (Box-folder 104: 13)
      - Ekonomiki, 1992-1996 (Box-folder 93: 4, Box-folder 104: 7)
      - Finansov, 1992-2001 (Box-folder 93: 3, Box-folder 104: 8, Box-folder 114: 16)
      - Grazhdanskoi oborony, 1994-1995 (Box-folder 93: 9)
      - Inostrannykh del, 1992-1995 (Box-folder 104: 10)
      - Iustitsii, 1994-1996 (Box-folder 93: 6)
      - Kul'tury, 1994-1996 (Box-folder 114: 12)
      - Natsional'nostei i regional'noi politiki, 1994-1996 (Box-folder 93: 7)
      - Oborony, 1996-1997 (Box-folder 114: 13)
      - Pechati, 1992-1994 (Box-folder 104: 9)
      - Sel'skogo khoziaistva, 1992-1994 (Box-folder 114: 8)
      - Sotrudnichestva s gosudarstvami-uchastnikami SNG (Soiuz Nezavisimykh Gosudarstv), 1995 (Box-folder 93: 8)
      - Topliva i energetiki, 1992-1996 (Box-folder 93: 5, Box-folder 104: 11)
      - Transporta, 1994-2001 (Box-folder 93: 1)
      - Truda i zaniatosti naseleniia, 1992-1995 (Box-folder 93: 2, Box-folder 104: 6)
      - Vneshnikh ekonomicheskikh sviazei, 1995-1996 (Box-folder 114: 6)
      - Vnutrennikh del, 1992-1997 (Box-folder 104: 12, Box-folder 114: 9-10)
      - Zdravookhraneniia i meditsinskoi promyshlennosti, 1994-1996 (Box-folder 114: 11)
    - Federal'nye sluzhby, 1991-1997
      - General, 1992-1996 (Box-folder 93: 18, Box-folder 103: 15-16)
      - Agentstvo pravitel'stvennoi sviazi i informatsii, 1992-1996 (Box-folder 103: 17)
      - Federal'naia prodovol'stvennaia korporatsiia, 1996 (Box-folder 93: 17)
      - Konstitutsionnyi sud, 1992-1996 (Box-folder 103: 18-20)
      - Migratsionnaia sluzhba, 1992-1994 (Box-folder 93: 13)
      - Nalogovaia sluzhba, 1993-1996 (Box-folder 103: 22)
      - Pogranichnaia sluzhba, 1992-1996 (Box-folder 93: 15)
      - Sberegatel'nyi bank Rossiiskoi Federatsii, 1993-1996 (Box-folder 103: 21)
      - Sluzhba bezopasnosti, 1991-1997 (Box-folder 64: 9-10, Box-folder 93: 11-12)
      - Sluzhba vneshnei razvedki, 1994-1996 (Box-folder 93: 14)
      - Sluzhba zaniatosti, 1996 (Box-folder 93: 16)
  - Postanovleniia pravitel'stva, 1992-1993 (Box-folder 101: 4-6)
  - Privatizatsiia, 1993-1996 (Box-folder 115: 1-4)
  - Rasporiazheniia, 1993 (Box-folder 113: 9)
  - Ukazy prezidenta, 1992-1993 (Box-folder 114: 3)
  - Vserossiiskii referendum, 1993 (Box-folder 116: 3-4)
- Profsoiuznoe dvizhenie v byvshikh Sovetskikh respublikakh, 1991-1994 (Box-folder 79: 8-10)
- Profsoiuznye organizatsii i dvizheniia, 1990-1997
  - General, 1990-1997 (Box-folder 30: 11, Box-folder 118: 1)
  - Federatsiia profsoiuzov aviadispetcherov Rossii, 1991-1992 (Box-folder 30: 10-11)
  - Nezavisimyi profsoiuz gorniakov, 1990-1996 (Box-folder 30: 17)
  - Nezavisimyi profsoiuz voennosluzhashchikh, 1991-1996 (Box-folder 30: 5)
  - Oblastnye sovety profsoiuzov, 1990-1993 (Box-folder 83: 1-4)
  - Ob"edinenie sotsialisticheskikh professional'nykh soiuzov SSSR, 1989-1995 (Box-folder 30: 19)
  - Otraslevye profsoiuzy, 1995-2000 (Box-folder 104: 4)
  - Profsoiuznye deiateli, 1991-1994 (Box-folder 95: 1-4)
  - Profsoiuzy kooperativov i malykh predpriiatii, 1990-1991 (Box-folder 30: 18)
  - Rossiiskaia konfederatsiia svobodnykh profsoiuzov, 1991-1995 (Box-folder 30: 16)
  - Sovety trudovykh kollektivov, 1992 (Box-folder 37: 8)
- Rasseiannue narody, 1992-2000 (Box-folder 105: 4-5)
- Regional'nye vybory glav administratsii, 1992-1999 (Box-folder 83: 7-9, Box-folder 114: 15)
- Regiony Rossii, 1979-2001
  - General (obshchie obzory), 1992-1997 (Box-folder 107: 17-20, Box-folder 108: 1-6)
  - Avtonomii Krainego Severa, 1992-2001
    - General, 1992-1996 (Box-folder 103: 1)
    - Chukotskii Avtonomnyi Okrug (AO), 1996-2001 (Box-folder 103: 2)
    - Evenkiiskii AO, 1997-2001 (Box-folder 103: 3)
    - Iamalo-Nenetskii AO, 1995-1997 (Box-folder 103: 6)
    - Khanty-Mansiiskii AO, 1992-2001 (Box-folder 103: 4)
    - Koriakskii AO, 1996-2000 (Box-folder 103: 5)
    - Nenetskii AO, 1996-2001 (Box-folder 103: 7)
    - Taimyrskii AO, 1996-2001 (Box-folder 103: 8)
  - Kraia i oblasti, 1979-2001
    - Altaiskii krai, 1994-2001 (Box-folder 89: 5)
    - Amurskaia oblast', 1992-1996 (Box-folder 89: 6)
    - Arkhangel'skaia oblast', 1996-2001 (Box-folder 86: 4-6, Box-folder 89: 7)
    - Astrakhanskaia oblast', 1992-1996 (Box-folder 89: 8)
    - Belgorodskaia oblast', 1995-2001 (Box-folder 89: 9)
    - Brianskaia oblast', 1992-2001 (Box-folder 89: 10-11)
    - Cheliabinskaia oblast', 1992-2001 (Box-folder 71: 2)
    - Chitinskaia oblast', 1991-1997 (Box-folder 71: 3)
    - Evreiskaia avtonomnaia oblast', 1992-2001 (Box-folder 91: 4)
    - Iaroslavskaia oblast', 1992-1997 (Box-folder 72: 4)
    - Irkutskaia oblast', 1990-2001 (Box-folder 91: 2)
    - Ivanovskaia oblast', 1992-2001 (Box-folder 91: 1, Box-folder 96: 2-4)
    - Kaliningradskaia oblast', 1991-1996 (Box-folder 73: 1)
    - Kaluzhskaia oblast', 1993-2000 (Box-folder 73: 2)
    - Kamchatskaia oblast', 1993-2000 (Box-folder 73: 3)
    - Kemerovskaia oblast', 1992-1996 (Box-folder 73: 12-13)
    - Khabarovskii krai, 1979-2001 (Box-folder 71: 4)
    - Kirovskaia oblast', 1996-2001 (Box-folder 73: 4)
    - Kostromskaia oblast', 1995-2000 (Box-folder 73: 5)
    - Krasnodarskii krai, 1989-2001 (Box-folder 73: 7-11)
    - Kurganskaia oblast', 1992-1996 (Box-folder 73: 14)
    - Kuril'skie ostrova, 1989-1995 (Box-folder 71: 6)
    - Kurskaia oblast', 1993-2001 (Box-folder 74: 1)
    - Leningradskaia oblast', 1990-2001 (Box-folder 89: 3-4, Box-folder 111: 4-13, Box-folder 112: 1-4)
    - Lipetskaia oblast', 1989-1997 (Box-folder 74: 2)
    - Magadanskaia oblast', 1992-2001 (Box-folder 90: 1)
    - Murmanskaia oblast', 1990-2001 (Box-folder 90: 2)
    - Nizhegorodskaia oblast', 1992-2001 (Box-folder 87: 1-4, Box-folder 90: 3-4, Box-folder 114: 4-5)
    - Novgorodskaia oblast', 1991-1997 (Box-folder 90: 5)
    - Novosibirskaia oblast', 1992-2001 (Box-folder 90: 6)
    - Omskaia oblast', 1992-2000 (Box-folder 112: 5)
    - Orlovskaia oblast', 1992-1997 (Box-folder 112: 6-8)
    - Penzenskaia oblast', 1992-1996 (Box-folder 72: 5)
    - Permskaia oblast', 1992-2001 (Box-folder 72: 6)
    - Primorskaia oblast', 1997-2002 (Box-folder 72: 8)
    - Primorskii krai, 1996 (Box-folder 103: 9)
    - Pskovskaia oblast', 1998-2000 (Box-folder 72: 7)
    - Riazanskaia oblast', 1992-2000 (Box-folder 72: 9)
    - Rostovskaia oblast', 1992-2001 (Box-folder 72: 10-11)
    - Sakhalinskaia oblast', 1990-1997 (Box-folder 71: 5)
    - Samarskaia oblast', 1989-2001 (Box-folder 73: 2-3)
    - Saratovskaia oblast', 1993-2001 (Box-folder 71: 10)
    - Smolenskaia oblast', 1991-2001 (Box-folder 71: 8)
    - Stavropol'skii krai, 1993-2001 (Box-folder 71: 7)
    - Sverdlovskaia oblast', 1990-2001 (Box-folder 71: 11-12, Box-folder 72: 1)
    - Tiumenskaia oblast', 1996-2000 (Box-folder 96: 7-10)
    - Tomskaia oblast', 1997-2000 (Box-folder 86: 1-3, Box-folder 96: 1)
    - Ul'ianovskaia oblast', 1992-2002 (Box-folder 71: 1)
    - Vladimirskaia oblast', 1992-2000 (Box-folder 89: 12)
    - Volgogradskaia oblast', 1992-2000 (Box-folder 90: 8-10)
    - Vologodskaia oblast', 1992-1999 (Box-folder 90: 7)
    - Voronezhskaia oblast', 1992-2001 (Box-folder 89: 13)
- Respubliki Rossii, 1990-2008
  - General, 1992-1993 (Box-folder 116: 5)
  - Abkhazia, 1992-2002 (Box-folder 82: 1-4)
  - Adygeia, 1996-1997 (Box-folder 75: 11, Box-folder 91: 15)
  - Bashkortostan, 1992-2001 (Box-folder 105: 1-2)
  - Buriatia, 1992-1997 (Box-folder 96: 5-6)
  - Chechnia, 1992-2000
    - General (obshchie obzory), 1995-1997 (Box-folder 92: 1-3)
    - "Konstitutsiia Chechenskoi Respubliki,", 1992 (Box-folder 92: 4)
    - Partii i dvizheniia, 1996-1997 (Box-folder 92: 5)
    - Personalii, 1994-1997 (Box-folder 92: 9-10)
    - Pravitel'stvo Dudaeva, 1994-1995 (Box-folder 92: 8)
    - Pravitel'stvo Zavgaeva, 1994-1996 (Box-folder 92: 7)
    - Voina, 1992-2000
      - General, 1994-2000 (Box-folder 92: 11-12)
      - Budennovsk, 1995-1996 (Box-folder 92: 13)
      - Kizliar-Khasaviurt-Pervomaiskaia, 1996 (Box-folder 92: 14)
    - Vybory-96, 1995-1996 (Box-folder 92: 6)
  - Chuvashia, 1993-2000 (Box-folder 91: 11)
  - Dagestan, 1992-1998 (Box-folder 75: 12, Box-folder 91: 16, Box-folder 105: 6-8)
  - Ingushetia, 1996-1997 (Box-folder 75: 13, Box-folder 91: 12)
  - Iuzhnaia Osetia, 1992-2001 (Box-folder 91: 17, Box-folder 109: 1-3)
  - Kabardino-Balkaria, 1996-1997 (Box-folder 76: 1, Box-folder 91: 14)
  - Kalmykia, 1992-2001 (Box-folder 91: 5)
  - Karachaevo-Cherkessia, 1995-1997 (Box-folder 76: 2, Box-folder 91: 13)
  - Karelia, 1992-1997 (Box-folder 91: 6)
  - Khakassia, 1992-2000 (Box-folder 91: 10)
  - Komi, 1994-2001 (Box-folder 91: 7)
  - Mari El, 1992-2000 (Box-folder 91: 8)
  - Severnaia Osetia, 1995-1997 (Box-folder 76: 3, Box-folder 91: 18)
  - Tatarstan, 1990-2008
    - General (obshchie obzory), 1990-2008 (Box-folder 74: 3)
    - Ekonomika i sotsial'naia sfera, 1992-1997 (Box-folder 74: 8)
    - Gosudarstvennye struktury, 1992-1993 (Box-folder 74: 6)
    - Obzory pressy na tatarskom iazyke, 1992 (Box-folder 122: 7)
    - Parlament, konstitutsiia, referendum, 1992-1996 (Box-folder 74: 5)
    - Partii i obshchestvennye organizatsii, 1992-1996 (Box-folder 74: 9)
    - Persony, 1992-1996 (Box-folder 74: 11)
    - Pravitel'stvo i prezident, 1990-2001 (Box-folder 74: 4)
    - Vneshniaia politika, 1992-1994 (Box-folder 74: 10)
    - Vybory, 1993-1996 (Box-folder 74: 7, Box-folder 88: 9)
  - Tuva, 1992-1997 (Box-folder 91: 9)
  - Udmurtia, 1992-2001 (Box-folder 89: 2)
- Sodruzhestvo Nezavisimykh Gosudarstv (SNG), 1993-1997 (Box-folder 117: 1-4)
- Spravochnye materialy, 1990-2000
  General note
  See also: Writings and Writings by Others.
  - "100 vedushchikh politikov Rossii,", 1993-1997 (Box-folder 46: 18, Box-folder 107: 7)
  - "Adresa i telefony uchrezhdenii gosudarstvennoi vlasti Latviiskoi respubliki,", circa 1990 (Box-folder 46: 16)
  - "Evreiskie uchrezhdeniia goroda Moskvy: adresno-telefonnyi spravochnik,", 1996-1998 (Box-folder 77: 12, Box-folder 78: 1)
  - "Federal'noe sobranie: spravochnik,", 2000 (Box-folder 105: 3)
  - "Informatsiia ob obshchestvenno-politicheskoi situatsii v Severo-Kavkazskom regione," Gosudarstvennyi komitet Rossiiskoi Federatsii po natsional'noi politike, 1992-1993 (Box-folder 88: 11-13, Box-folder 89: 1)
  - "Informatsionnaia svodka po Uzbekistanu,", 1994 (Box-folder 65: 7-9)
  - "Informatsionnyi biulleten' obshchestva sodeistviia sobliudeniiu prav cheloveka v Tsentral'noi Azii,", 1996 (Box-folder 102: 4)
  - "Natsional'nye ob"edineniia Moskvy,", 1990 (Box-folder 46: 15)
  - "New Independent States: Telephone Directory,", 1993 (Box-folder 77: 10)
  - "Novye nezavisimye gosudarstva: telefonnyi spravochnik,", 1992 (Box-folder 102: 5)
  - "Noveishii deputatnik,", 1993 (Box-folder 99: 1-2)
  - "Obshchestvenno-politicheskie organizatsii Leningrada,", 1991 (Box-folder 46: 14)
  - "Obshchestvennye organizatsii russkoiazychnogo naseleniia v stranakh blizhnego zarubezh'ia,", 1993 (Box-folder 46: 17)
  - "Organy vlasti: spisok telefonov,", 1993-1996 (Box-folder 116: 10-14)
  - "Osnovnye partii, politicheskie i obshchestvennye dvizheniia Rossii (po sostoianiiu na aprel' 1992 goda)," (Box-folder 52: 8)
  - "Politicheskie partii i organizatsii: telefonnyi spravochnik,", 1991 (Box-folder 87: 7)
  - "Politicheskii monitoring Rossii," Rossiisko-Amerikanskoe biuro po pravam cheloveka, 1992 (Box-folder 62: 5)
  - "Prigovory po politicheskim delam v SSSR (50-80 godov), IV seriia,", 1992 (Box-folder 122: 10)
  - "Raznogolositsa: Politicheskie partii, bloki, dvizheniia, soiuzy Rossii," press-obzor, Rossiiskaia akademiia nauk, 1996 (Box-folder 65: 1)
  - "Regiony Rossii: telefonnyi spravochnik,", 2000 (Box-folder 66: 8-9)
  - "Rossiia: partii, assotsiatsii, soiuzy, kluby: sbornik dokumentov i materialov v 10 knigakh," knigi 4 i 7, Rossiisko-Amerikasnkii universitet, Pau-Press, 1991-1992 (Box-folder 79: 12, Box-folder 93: 21)
  - "Rossiiskaia Federatsiia segodnia: politicheskie partii i dvizheniia,", 1993 (Box-folder 62: 6)
  - "Rossiiskaia Federatsiia: telefonnaia kniga,", 1992-1993 (Box-folder 99: 4-5)
  - "Russian Federation New Independent States: Telephone Directory,", 1993 (Box-folder 87: 8)
  - "Russian Federation: Telephone Directory (official bodies, political organizations, mass media),", 1993 (Box-folder 99: 7)
  - "Sibir': telefony organov vlasti, politicheskikh partii, sredstv massovoi informatsii, uchrezhdenii, organizatsii i predpriiatii,", 1992 (Box-folder 68: 11)
  - "Sluzhba ezhednevnykh novostei," Moskovskoe biuro informatsionnogo obmena, 1989 (Box-folder 62: 7)
  - "Sodruzhestvo Nesavisimykh Gosudarstv (SNG): spravochnik,", 1993-1986 (Box-folder 52: 9, Box-folder 54: 1)
  - "Sostoianie strany," analiticheskie sborniki informatsionnogo agentstva Postfactum, 1991 (Box-folder 62: 4)
  - "Spiski chlenov zakonodatel'nykh (predstavitel'nykh) organov gosudarstvennoi vlasti sub"ektov Rossiiskoi Federatsii,", 1995 (Box-folder 85: 9-11)
  - "Spiski fraktsii s"ezda narodnykh deputatov,", 1990-1992 (Box-folder 98: 11-12)
  - "Spiski religioznykh ob"edinenii regionov Rossii,", 1998-2000 (Box-folder 46: 8)
  - "Spisok bratstv, vkhodiashchikh v soiuz pravoslavnukh bratstv,", circa 1990 (Box-folder 54: 4)
  - "Spisok deputatov Lensoveta,", circa 1990 (Box-folder 46: 13)
  - "Spisok narodnukh deputatov RSFSR po deputatskim gruppam,", 1990 (Box-folder 88: 5-8)
  - "Spisok predsedatelei komissii palat Verkhovnogo Soveta RSFSR,", 1990 (Box-folder 115: 12)
  - "Spisok rukovoditelei politicheskikh partii,", 1990 (Box-folder 46: 9)
  - "Spisok telefonov merii Moskvy,", 1992 (Box-folder 46: 11)
  - "Spisok telefonov ministerstv Rossiiskoi Federatsii,", circa 1990 (Box-folder 46: 10)
  - "Spravochnik partii i dvizhenii Rossiiskoi Federatsii,", 1994 (Box-folder 88: 4)
  - "Spravochnik po neformal'nym organizatsiiam i presse," informatsionnyi biulleten', 1998 (Box-folder 51: 11)
  - "Spravochnik telefonov rukovodiashchikh rabotnikov territorial'nykh organov ispolnitel'noi vlasti Rossiiskoi Federatsii,", circa 1995 (Box-folder 46: 19)
  - "Svedeniia o situatsii v respublikakh i oblastiakh Rossiiskoi Federatsii v sfere mezhnatsional'nykh otnoshenii," Analiticheskii tsentr Komiteta po delam natsional'nostei, 1993 (Box-folder 104: 16)
  - "Telefonnyi spravochnik assotsiatsii "Rastr',", circa 1992 (Box-folder 46: 12)
  - "Telefony vlastnykh struktur Rossii,", 2000 (Box-folder 101: 9-10)
  - "Vol'naia russkaia pechat': spravochnoe izdanie Nezavisimoi obshchestvennoi biblioteki,", 1992 (Box-folder 54: 7)
  - "Vsia Ukraina: kratkii telefonnyi spravochnik,", 1996 (Box-folder 78: 7-9)
  - "Who is Who v neformal'noi Rossii: ankety,", 1991 (Box-folder 102: 10-12, Box-folder 105: 11-13)
- Writings, 1991-2004
  Arrangement Statement
  Arranged in chronological order.
  - "Russkie natsional'no-patrioticheskie organizatsii: "Pamiat'," dokumenty i teksty,", 1991 (Box-folder 49: 14, Box-folder 107: 5)
  - "Slovar' novykh politicheskikh partii i organizatsii Rossii,", 1991-1992 (Box-folder 49: 9-11)
  - "Aktive Figures of the Trade Union and Working Class Movement of Russia, Ukraine, Bielorussia, Kazakhstan,", circa 1992 (Box-folder 49: 13)
  - "A Guide to New Russian Political Parties and Organizations," the third updated edition, 1992 (Box-folder 49: 12)
  - "Politicheskie fraktsii i deputatskie gruppy Rossiiskogo parlamenta,", 1992-1993 (Box-folder 50: 4, Box-folder 68: 6, Box-folder 95: 9-10)
  - "Vybory-1989,", 1993 (Box-folder 68: 12)
  - "Kazach'e dvizhenie v Rossii i stranakh blizhnego zarubezh'ia (1988-1994 gody)," (Box-folder 78: 2-4, Box-folder 102: 1-2)
  - "Parlamentskie partii Rossii: istoriia, ustavy, sostav rukovodiashchikh organov,", 1995
  - "Pravitel'stvo Rossiiskoi Federatsii: biograficheskii spravochnik,", 1994-1998 (Box-folder 77: 3-4, Box-folder 94: 9)
  - "Deputaty Gosudarstvennoi Dumy RF tret'ego sozyva (1999-2003),", 2000 (Box-folder 84: 3-7)
  - "Natsional-patrioty, tserkov' i Putin: parlamentskaia i prezidentskaia kampaniia 1999-2000 gg.," (Box-folder 66: 5)
  - "Politicheskie partii Rossii nakanune dumskikh vyborov 19 dekabria 1999,", 2000 (Box-folder 106: 5-6)
  - "Sovet Federatsii RF: biograficheskii spravochnik,", 2000 (Box-folder 66: 6-7)
  - "Pravitel'stvo Rossii (2004); sbornik biografii," (Box-folder 113: 10-11)
  - "Pretendenty-2004: biografii kandidatov v prezidenty RF," (Box-folder 83: 6)
- Writings by Others, 1985-2002
  - General, 1999-2002 (Box-folder 86: 9-10, Box-folder 117: 11)
  - Materials published by the Panorama Information and Research Center think tank, 1985-2000
    - Abazov, R., A. Vasilivetskii, and V. Ponomarev, "Islam i politicheskaia bor'ba v stranakh SNG,", 1992 (Box-folder 116: 9)
    - Amirov, A., "Kto est' kto v bankovskoi sisteme Rossii,", 1996 (Box-folder 77: 6)
    - Amirov, A., "Kto est' kto v mire nefti i gaza Rossii,", 2000 (Box-folder 106: 3-4)
    - Amirov, A., "Naibolee vliiatel'nye predprinimateli Rossii,", 1996-2000 (Box-folder 77: 7, Box-folder 79: 1-2)
    - Amirov, A., and L. Mikheesku, "Regional'nye vybory-1999,", 2000 (Box-folder 79: 5-7)
    - Balutenko, M., G. Belonuchkin, and K. Katanian, "Konstitutsionnyi sud,", 1995 (Box-folder 100: 1-2)
    - Belonuchkin, G., "99 gazet,", 1991 (Box-folder 79: 3-4)
    - Belonuchkin, G., "Federal'noe sobranie: Gosudarstvennaia Duma vtorogo sozyva 1996-1999,", 2000 (Box-folder 106: 2)
    - Belonuchkin, G., "Gosudarstvennaia Duma tret'ego sozyva nakanune pervoi sessii,", 2000 (Box-folder 83: 5)
    - Belonuchkin, G., "Regiony,", 2000 (Box-folder 106: 7-9)
    - Belonuchkin, G., "Vybory-95,", 1995 (Box-folder 99: 9-10)
    - Belonuchkin, G., and K. Katanian, "Kandidaty-95,", 1995 (Box-folder 101: 7-8)
    - Ershov, I., "Ministry of Foreign Affairs of the Russian Federation,", 1993 (Box-folder 70: 17, Box-folder 85: 12)
    - Ershov, I., "Rossiiskoe ministerstvo inostrannykh del: tsentral'nyi apparat i posol'stva v blizhnem i dal'nem zarubezh'e,", 1993 (Box-folder 68: 9)
    - Gazukin, P., "Pretendenty na post ministra oborony Rossiiskoi Federatsii,", 1996 (Box-folder 77: 5)
    - Gazukin, P., "Voennaia komanda prezidenta Putina,", 2000 (Box-folder 110: 8)
    - Gazukin, P., "Voennoe rukovodstvo Rossii posle marta 2000 g.," (Box-folder 110: 4)
    - Gazukin, P., "Who Is Who in the Russian Government,", 1992-1993 (Box-folder 77: 11, Box-folder 99: 6, Box-folder 116: 7-8)
    - Glubotskii, A., "Estonia, Latvia, Litva, Belorussia: politicheskie partii i organizatsii,", 1992-1993 (Box-folder 75: 1, Box-folder 107: 4)
    - Glubotskii, A., "Islam i politicheskaia bor'ba v stranakh SNG,", 1992 (Box-folder 107: 3)
    - Glubotskii, A., "Strany Baltii: politicheskie partii i organizatsii,", 1992 (Box-folder 50: 3)
    - Glubotskii, A., "Sub"ekty Rossiiskoi Federatsii,", 1994 (Box-folder 68: 10)
    - Glubotskii, A., N. Mitrokhin, V. Ponomarev, M. Reintblat, and I. Smoliakov, "Russkie v blizhnem zarybezh'e,", 1994 (Box-folder 68: 7)
    - Glubotskii, A., A. Mukhin, and N. Tiukov, "Izbiratel'nye ob"edineniia Rossii na vyborakh 1995 g.," (Box-folder 69: 1)
    - Khopak, D., "Neizvestnyi Zhirinovskii,", 1995 (Box-folder 78: 10)
    - Kozhevnikova, G., "Administratsiia prezidenta Rossii,", 2000 (Box-folder 68: 4, Box-folder 110: 5)
    - Kozhevnikova, G., "Dolzhnostnye litsa Rossii,", 2000 (Box-folder 67: 12-13)
    - Kozhevnikova, G., and P. Gazukin, "Silovye struktury Rossii,", 2000 (Box-folder 110: 6-7)